【裁判字號】    89,易,2304
【裁判日期】    891130
【裁判案由】    公共危險
【裁判全文】
臺灣臺南地方法院刑事判決                        八十九年度易字第二三四號
    公  訴  人  臺灣臺南地方法院檢察署檢察官
    被      告  甲○○
右列被告因公共危險案件，經檢察官提起公訴（八十九年度偵字第八六九二號），本
院判決如左：
    主  文
甲○○無罪。
    理  由
一、公訴意旨略以：被告甲○○因妻離家並提出離婚要求，而心生自殺之意念，於民
    國八十九年七月二十日下午六時三十分許，在臺南縣佳里鎮子龍里九十七號住處
    之房間內，先將房間門窗全數關閉後，再打開欲先放置之四十公斤天然瓦斯桶開
    關，漏逸煤氣充滿整個房間，致生公共危險。
二、按犯罪事實應依證據認定之，無證據不得推定其犯罪事實；又不能證明被告犯罪
    者，即應諭知無罪之判決，刑事訴訟法第一百五十四條、第三百零一條第一項分
    別定有明文。
三、本件公訴人認被告涉有公共危險罪嫌，係以被告坦承所漏逸之煤氣業已充滿整個
    房間，於此情況下，任何摩擦所生之火星（諸如開燈、按電鈴、開窗等行為）均
    有致生爆炸之可能，且前開漏逸煤氣之房屋與他人房屋相鄰，一旦爆炸必殃及鄰
    房致生公共危險等作為所憑之論據。訊據被告於警、偵訊及本院審理時，固均坦
    承漏逸煤氣使充滿臺南縣佳里鎮子龍里九七號住處房間之事實，惟堅決否認有公
    共危險犯行，辯稱伊開瓦斯係為吸瓦斯自傷，並無點燃瓦斯之意圖等語。
四、經查：被告係因其妻要求離婚，心生短念，先以美工刀割腕後，又自行反鎖於房
    間內，並打開瓦斯桶漏逸瓦斯等情，業據被告供述甚詳，經核於被告之母林江英
    於警訊中所述相符，且有現場照片六幀附卷可稽，被告漏逸瓦斯之目的係為自殺
    ，應堪確認，則被告一心求死之際，期待吸入大量煤氣後，造成一氧化炭中毒死
    亡，客觀上亦難認為將慮及大量瓦斯有造成氣爆，致生公共危險之事，本院因認
    被告漏逸煤氣自殺之行為，客觀上雖以造成相當之危險，但被告並無致生公共危
    險之故意。次按，自殺行為在刑法上並不為罪，蓋愛惜自身生命係屬天性，不待
    刑法規範，且若將自殺認定為犯罪行為並科予刑罰者，不啻鼓勵自殺者必須「既
    遂」以逃避刑責，此更與著重人性尊嚴之法律思想相悖。本件被告漏逸煤氣係為
    自殺，已如前述，被告雖因員警之救助而倖免於死，然以被告主觀上無致生公共
    危險故意之漏逸煤氣行為，科以刑責，實質上形同處罰被告之「自殺未遂」行為
    ，其與前揭法律規範目的有違，自不待言。此外，本院復查無其他積極證據足資
    證明被告有何公共危險犯行，揆諸首開說明，不能證明被告犯罪，依法自應為無
    罪之諭知。
據上論斷，應依刑事訴訟法第三百零一條第一項，判決如主文。
本件經檢察官許鈺茹到庭執行職務。
中    華    民    國      八十九    年      十一      月      三十      日
                              臺灣臺南地方法院刑事第四庭
                                  法  官  吳  坤  芳
右正本證明與原本無異。
如不服本判決，應於判決送達後十日內向本院提出上訴狀( 應附繕本 )。
                                  書記官  馬  愛  君
中    華    民    國      八十九    年      十一      月      三十      日


司法院資訊處製作；財團法人民間司法改革基金會備份。
